【裁判字號】    98,上訴,886
【裁判日期】    980527
【裁判案由】    毒品危害防制條例
【裁判全文】
臺灣高等法院刑事判決                 98年度上訴字第886號
上  訴  人
即  被  告  甲○○
上列上訴人因毒品危害防制條例案件，不服臺灣臺北地方法院97
年度訴字第2454號，中華民國98年1月22日第一審判決（起訴案
號：臺灣臺北地方法院檢察署九十七年度毒偵字第三八一一號）
，提起上訴，本院判決如下：
    主  文
上訴駁回。
    事  實
一、甲○○前曾因施用毒品案件，經依臺灣臺北地方法院八十九
    年度毒聲字第九四號裁定送觀察、勒戒後，認有繼續施用毒
    品之傾向，再經該院以八十九年度毒聲字第八０六號裁定令
    入戒治處所施以強制戒治一年，復經該院以八十九年度毒聲
    字第二四一四號裁定停止戒治，所餘期間交付保護管束，於
    九十年四月五日交付保護管束期滿，復經臺灣臺北地方法院
    檢察署檢察官以九十年度戒毒偵字第一０七號為不起訴處分
    確定。又於九十一年、九十二間因施用毒品案件，經法院分
    別判處有期徒刑十月、八月、六月，並定其應執行刑為有期
    徒刑一年十月確定，入監執行後，迄至九十三年十一月十七
    日縮短刑期假釋出監併付保護管束，於九十四年三月一日保
    護管束期滿假釋未經撤銷，視同已執行完畢。復於九十四年
    至九十六年間，先因施用毒品案件，經臺灣臺北地方法院九
    十四年度訴字第八０九號、本院九十四年度上訴字第四二一
    四號、最高法院九十五年度台上字第二四三七號判決判處有
    期徒刑一年二月確定（下稱甲案）；再因施用毒品案件，經
    臺灣臺北地方法院以九十五年度訴字第一五三五號判決判處
    有期徒刑八月，嗣經本院以九十五年度上訴字第四五三七號
    判決駁回上訴確定（下稱乙案）；另因竊盜案件，分別經臺
    灣臺北地方法院以九十六年度簡字第四四二號判決、九十六
    年度易字第六六一號判決各判處有期徒刑五月、四月確定（
    下稱丙、丁案）；因施用毒品案件，經本院院以九十六年度
    上訴字第二六五三號判決判處有期徒刑一年，減為有期徒刑
    六月確定（下稱戊案）；上開乙、丙、丁、戊四案復經本院
    以九十六年度聲字第二二五六號裁定減刑並定應執行刑為有
    期徒刑一年，與甲案接續執行後，於九十七年五月六日假釋
    出監併付保護管束，於九十七年五月二十八日保護管束期滿
    假釋未經撤銷視同執行完畢。
二、詎甲○○仍不知悔改，於九十七年七月二十一日為警採尿時
    回溯二十六小時內之某時（扣除為警查獲至採尿時止該段期
    間），在位於臺北市○○○路○段二四六巷之張姓友人家中
    ，以將海洛因捲入香煙內吸食其煙霧之方式，施用第一級毒
    品海洛因一次。嗣於九十七年七月二十一日十五時許，在臺
    北市○○市○○路三段一０五號為警查獲，經採集其尿液送
    驗呈鴉片類、嗎啡、可待因陽性反應，始知上情。
三、案經臺灣板橋地方法院檢察署呈請臺灣高等法院檢察署令轉
    臺灣臺北地方法院檢察署檢察官偵查起訴。
    理  由
一、訊據被告甲○○供承：伊係被友陷害，誤食毒品云云，惟查
    被告對於前揭事實迭於原審準備程序、審理時均坦承不諱，
    且其於九十七年七月二十一日為警查獲時所採集之尿液，經
    送臺灣尖端先進生技醫藥股份有限公司以酵素免疫分析法初
    步檢驗，復依氣相層析質譜議確認檢驗結果，確呈鴉片類、
    可待因、嗎啡陽性反應，有該公司於九十七年八月一日所出
    具之濫用藥物檢驗報告、臺北市政府警察局偵辦毒品案件尿
    液檢體委驗單各一紙在卷可稽，足徵被告任意性自白與事實
    相符，堪以採信。綜上，本件事證明確，被告犯行堪以認定
    ，應依法論科。
二、按施用海洛因後會影響記憶能力及自主神經系統，判斷力及
    意志力亦均受限制，甚至引起精神錯亂，抑制呼吸，並具有
    成癮性、濫用性，戒解不易，嚴重戕害人之身心健康，危害
    社會，故依據毒品危害防制條例第二條第二項第一款列為第
    一級毒品，不得非法施用、持有。被告上訴指稱其係於酒醉
    失去理性、思考及自制力薄弱時，遭其友人以欺瞞或其它非
    其本人意願之方式提供毒品施用，然被告施用毒品已經被告
    承認在卷（見原審98年1月12日準備程序筆錄第2頁）亦於原
    審審判程序筆錄表示已無證據請求調查，其罪刑足堪認定。
    核被告所為，係犯毒品危害防制條例第十條第一項之施用第
    一級毒品海洛因罪。被告施用第一級毒品海洛因前持有第一
    級毒品海洛因之低度行為，為施用之高度行為吸收，不另論
    罪。又被告有如事實欄一、所示之前科紀錄等情，有臺灣高
    等法院被告前案紀錄表一份在卷可證，其於前揭有期徒刑執
    行完畢後五年以內故意再犯本件有期徒刑以上之罪，係屬累
    犯，應依刑法第四十七條第一項規定加重其刑。原審認被告
    罪證明確，適用毒品危害防制條例第十條第一項、刑法第十
    一條、第四十七條第一項，審酌被告不思上進，沾染施用毒
    品之惡習，且前已因施用毒品案件，經觀察、勒戒、強制戒
    治、法院判刑執行後，仍未能把握自新機會徹底戒除施用毒
    品之惡習，而再施用足以導致人體機能發生依賴性、成癮性
    及抗藥性等障礙之第一級毒品海洛因，戕害自身健康，漠視
    法令禁制，惟尚能坦承犯行，犯後態度頗佳，暨其犯罪動機
    、手段、施用毒品之次數等一切情狀，量處有期徒刑壹年，
    以資懲儆。其認事用法並無違誤，量刑亦屬適當，被告上訴
    意旨徒求減輕，空言指摘原審量刑過重，核無理由，應予駁
    回。
據上論斷，應依刑事訴訟法第368條，判決如主文。
本案經檢察官田炳麟到庭執行職務。
中    華    民    國    98    年    5     月    27    日
                  刑事第十庭審判長法  官  楊炳禎
                                  法  官  李春地
                                  法  官  陳春秋
以上正本證明與原本無異。
如不服本判決，應於收受送達後10日內向本院提出上訴書狀，其
未敘述上訴之理由者並得於提起上訴後10日內向本院補提理由書
（均須按他造當事人之人數附繕本）「切勿逕送上級法院」。
                                  書記官  阮桂芳
中    華    民    國    98    年    5     月    27    日
附錄：本案論罪科刑法條全文
毒品危害防制條例第10條
施用第一級毒品者，處6月以上5年以下有期徒刑。
施用第二級毒品者，處3年以下有期徒刑。


司法院資訊處製作；財團法人民間司法改革基金會備份。
